# 请教陈版主关于员工离职后支付相关费用的处理

提问人：国米的风 时间：2018-07-29 16:01:11
A员工于 2017 年 3 月 5 日受工伤，医疗终结日为 2017 年 8 月 5 日，A员工所在公司一直以当地最低工资标准 2100 元/月为员工缴纳各种保险。A员工在 2017 年 8 月 5 日离职，从受伤至离职期间甲公司一直按最低公司标准为员工发放工资，远低于未受伤时员工的平均工资。
A员工于 2018 年 3 月起诉公司，最终判决： （ 1 ）公司补充支付员工受伤期间的工资差额，即（受伤前 12 月的平均工资-公司实际支付的月工资）*受伤月份数 （ 2 ）因公司未按员工平均工资缴纳保险，需补支付一次性伤残补助金差额 （ 3 ）公司支付一次性伤残就业补助金 因为该员工已于 2017 年离职，在 2018 年 7 月收到判决书后改如何进行会计处理，是否可以一次性计入营业外支出？公司支付的这些费用能否税前扣除？

回答人：chenyiwei
首先考虑：依据相关法律法规规定、劳动合同约定、公司内部制度规定等，这些款项的支付义务是否在 2017 年该员工受工伤时或者离职时已经存在，且金额能够依据相关规定或约定予以可靠计量？如果是，应考虑是否作为前期差错更正 2017 年度报表（当然，根据差错影响大小，不一定必须追溯重述）。如果不构成前期差错的，则在判决下达时一次性就判决所明确的支付义务确认负债，并计入管理费用。（注：因为起诉和判决是在同一年度内，故不考虑员工起诉后需计提预计负债的问题）